【裁判字號】    89,易,4357
【裁判日期】    900110
【裁判案由】    詐欺
【裁判全文】
台灣台中地方法院刑事判決                        八十九年度易字第四三五七號
    公  訴  人  台灣台中地方法院檢察署檢察官
    被      告  乙○○
右列被告因詐欺案件，經檢察官提起公訴（八十九年度偵字第一二三九三號），本院
判決如左：
    主      文
乙○○以不正方法由自動付款設備得財產上不法之利益，處拘役貳拾日，如易科罰金
以參佰折算壹日。
    事      實
一、掌慶桓與甲○○原係夫妻（二人已於民國八十九年五月八日協議離婚），因相處
    不睦，甲○○於八十八年十月底即離家他居，其名下所有之車牌ＱＸ─２８７９
    號自用小客車，仍由乙○○管理使用。期間掌慶桓因駕駛該自用小客車，違反道
    路交通安全規則，被處以七筆罰鍰。甲○○於接獲罰單後，電告乙○○應自行繳
    交罰款，不料乙○○未經甲○○之同意，於八十九年三月九日，在台中市○○路
    ○段二○○號七樓之三辦公處所，接續利用電話語音繳款之方式，擅自輸入甲○
    ○所有富邦商業銀行信用卡之卡號、有效期限等資料，致使富邦商業銀行信用卡
    轉帳之自動付款設備陷於錯誤，同意授權，准由該信用卡繳納交通罰款七筆，合
    計新台幣（下同）一萬二千九百元，乙○○即以此不正之方法，由自動付款設備
    ，得財產上不法之利益。嗣甲○○接獲富邦商業銀行信用卡消費明細表，向富邦
    商業銀行申訴，始得悉上情。
二、案經甲○○訴請台灣台中地方法院檢察署檢察官偵查起訴。
    理      由
一、訊據被告乙○○坦承前揭時、地，輸入告訴人甲○○所有富邦商業銀行信用卡之
    卡號、有效期限等資料，經由電話語音繳款之方式，刷卡繳納交通罰款七筆等事
    實，惟矢口否認犯行，辯稱：是告訴人打電話要其幫忙代為繳納罰款云云。經查
    ：右揭事實，業據告訴人指述綦詳，並有富邦商業銀行信用卡消費明細表、對帳
    單及聲明書各一份在卷可憑。又告訴人雖曾打電話囑被告應繳納罰款，惟其係要
    求被告自行負責繳交，並未授權被告以告訴人之信用卡繳納交通罰款等情，業據
    告訴人指陳甚詳，參諸被告亦供述：「（問：甲○○有無同意用她的信用卡來繳
    罰款？）沒有，她只告訴我要去繳款，沒有告訴我繳款的方式」等語自明。況告
    訴人與被告已因相處不睦，離家他居，復非其使用車輛違規而遭受處罰，當不可
    能同意被告以告訴人之信用卡繳款。是告訴人電告被告應繳交罰款，客觀上當係
    要求被告自行負責繳納，任何人均不致於誤認告訴人係委託被告以告訴人之信用
    卡代為繳款。被告徒以告訴人曾電告其應繳納交通罰款，認已獲告訴人之同意，
    得以告訴人之信用卡代為繳款，顯係強詞曲辯，委無可取。本件被告犯罪之事證
    已臻明確，其犯行洵堪認定。
二、核被告所為，係犯刑法第三百三十九條之二第二項、第一項之準詐欺得利罪。被
    告冒用告訴人之信用卡繳款，性質上係以不正之方法，由發卡銀行之自動付款設
    備，得財產上不法之利益，刑法第三百三十九條之二第二項、第一項已有律定此
    類犯罪之要件及罪責，公訴人認被告係犯刑法第三百三十九條第二項之詐欺得利
    罪，尚有未洽，起訴法條應予變更。又被告同時地數次輸入告訴人信用卡之卡號
    、有效期限等資料，以電話語音刷卡繳款之行為，顯係基於一個犯罪之決意，發
    動而為，應為接續犯。爰審酌被告之品性、犯罪之動機、目的、手段、犯罪所生
    之損害及犯罪後之態度等一切情狀，量處如主文所示之刑，並諭知易科罰金之折
    算標準，以資懲儆。
三、據上論斷，應依刑事訴訟法第二百九十九條第一項前段、第三百條，刑法第三百
    三十九條之二第二項、第一項、第四十一條，罰金罰鍰提高標準條例第二條，判
    決如主文。
中      華      民      國    九十      年      一      月      十    日
                                      法  官  張  恩  賜
右正本證明與原本無異。
如不服本判決，應於送達後十日內向本院提出上訴狀(須附繕本)，上訴於台灣高等
法院台中分院。
                                      書記官
中      華      民      國    九十      年      一      月      十      日
附錄論罪科刑之法條：
刑法第三百三十九條之二：
意圖為自己或第三人不法之所有，以不正方法由自動收費設備取得他人之物者，處三
年以下有期徒刑、拘役或一萬元以下罰金。
以前項方法得財產上不法之利益或使第三人得之者，亦同。


司法院資訊處製作；財團法人民間司法改革基金會備份。
